【裁判字號】    92,苗小,53
【裁判日期】    920408
【裁判案由】    清償借款
【裁判全文】
臺灣苗栗地方法院民事小額判決  九十二年度苗小字第五三號
    原      告  新竹國際商業銀行股份有限公司
    法定代理人  己○○
    訴訟代理人  辛○○
                陳振銘
                            .
    被      告  戊○○
                            三.
                丁○○
                庚○○
                甲○○
                丙○○
右當事人間請求清償借款事件，本院判決如左：
    主      文
被告應連帶給付原告新台幣貳萬貳仟陸佰壹拾元，及自民國九十一年六月一日起至清
償日止，按年息百分之十五計算之利息，並自民國九十一年六月一日起至清償日止，
按上開利率百分之二十計算之違約金。
訴訟費用新台幣壹仟零壹拾陸元由被告連帶負擔。
本判決得假執行。
    事實及理由
一、原告之聲明：求為判決如主文第一項所示。
二、事實摘要：
（一）原告起訴主張其原名為「新竹區中小企業銀行股份有限公司」，於民國八十八
      年四月二十日獲准變更登記為新竹國際商業銀行股份有限公司」。被告戊○○
      於八十六年十月九日，邀同被告丁○○、庚○○、甲○○、丙○○為連帶保證
      人，向原告之通霄分行借款新台幣（下同）六十萬元，約定借款期間自八十六
      年十月九日起至九十年十月九日止，以一個月為一期，共分四十八期，按期平
      均攤還本息，利息則按固定利率年息百分之十五計算，按月於每月九日繳款一
      次，如有遲延給付之情形，除喪失期限利益，債務視為全部到期外，並應自遲
      延之日起至清償日止，逾期在六個月以內者，按上開利率百分之十，逾期超過
      六個月者，按上開利率百分之二十計算之違約金。詎被告戊○○於九十年十月
      九日之清償期屆至後，迄未清償全部債務，計尚欠本金二萬二千六百一十元，
      及自九十一年六月一日起至清償日止，按年息百分之十五計算之利息，暨自九
      十年十月十日起至清償日止，逾期在六個月以內者，按上開利率百分之十，逾
      期超過六個月部分，按上開利率百分之二十計算之違約金，屢經原告催討，迄
      未清償，而被告丁○○、庚○○、甲○○、丙○○為系爭借款之連帶保證人，
      依法自應負連帶清償之責，爰依消費借貸及連帶保證之法律關係，請求被告戊○○、丁○○、庚○○、甲○○、丙○○連帶給付二萬二千六百一十元，及自
      九十一年六月一日起至清償日止，按年息百分之十五計算之利息，暨自九十一
      年六月一日起至清償日止，按上開利率百分之二十計算之違約金。
（二）被告戊○○、丁○○、庚○○、甲○○、丙○○則均未於言詞辯論期日到場，
      亦未提出書狀作何聲明或陳述。
三、法院之判斷：
（一）本件被告戊○○、丁○○、庚○○、甲○○、丙○○經受合法通知，均未於言
      詞辯論期日到場，核無民事訴訟法第三百八十六條各款所列情形，爰依原告之
      聲請，准由其一造辯論而為判決。
（二）按「當事人對於他造主張之事實，於言詞辯論期日不爭執，視同自認。但因他
      項陳述可認為爭執者，不在此限。當事人對於他造主張之事實，已於相當時期
      受合法之通知，而於言詞辯論期日不到場，亦未提出準備書狀爭執者，準用第
      一項之規定。但不到場之當事人係依公示送達通知者，不在此限。」，民事訴
      訟法第二百八十條第一項、第三項分別定有明文。本件原告主張其原名為「新
      竹區中小企業銀行股份有限公司」，於八十八年四月二十日獲准變更登記為新
      竹國際商業銀行股份有限公司」之事實，業據原告提出財政部函及經濟部函各
      一件為證，堪信為真實。又原告主張被告戊○○於八十六年十五月九日，以被
      告丁○○、庚○○、甲○○、丙○○為連帶保證人，向原告之通霄分行借款六
      十萬元，約定借款期間自八十六年十月九日起至九十年十月九日止，以一個月
      為一期，共分四十八期，按期平均攤還本息，利息則按固定利率百分之十五計
      算，按月於每月九日繳款一次，如未依約定繳付本息，即喪失期限利益，債務
      視為全部到期，除按上開利率加付遲延利息外，並自逾期之日起，逾期在六個
      月以內者，按放款利率百分之十，逾期超過六個月部分，按上開利率百分之二
      十計付違約金。詎被告戊○○於九十年十月九日清償期屆至時，並未清償全部
      本息，計尚欠本金二百二千六百一十元，及自九十一年六月一日起至清償日止
      ，按年息百分之十五計算之利息，暨自九十年十月十日起至清償日止，逾期在
      六個月以內者，按上開利率百分之十，逾期超過六個月者，按上開利率百分之
      二十計算之違約金，迭經催討無效，而被告丁○○、庚○○、甲○○、丙○○
      為上開借款之連帶保證人等事實，業據原告提出借據、放款客戶明細查詢各一
      件為證，核屬相符，又被告戊○○、丁○○、庚○○、甲○○、丙○○經受合
      法通知，均未於言詞辯論期日到場陳述意見或提出書狀爭執，依前開民事訴訟
      法第二百八十條第一項、第三項之規定，應視同自認，則原告之主張自堪信為
      真實。
（三）次按借用人應於約定期限內，返還與所借用物種類、品質、數量相同之物，民
      法第四百七十八條定有明文。本件主債務人即被告戊○○既於清償期屆至後，
      仍未清償本件借款本息，是主債務人即被告戊○○自應負清償借款之責任。次
      按連帶保證，亦係保證之一種，保證債務之所謂連帶，係指保證人與主債務人
      負同一債務，對於債權人各負全部給付之責任而言，此就民法第二百七十二條
      第一項規定連帶債務之文義參照觀之甚明（最高法院四十五年台上字第一四二
      六號判例參見）。本件被告丁○○、庚○○、甲○○、丙○○既為主債務人戊○○向原告借款之連帶保證人，依照前開說明，本件借款即具連帶債務之性質
      ，被告丁○○、庚○○、甲○○、丙○○就本件借款本息與違約金之清償，亦
      應負全部履行之義務，是原告自亦得對被告丁○○、庚○○、甲○○、丙○○
      連帶請求本件借款本息及違約金之全部給付。
（四）從而，原告依消費借貸及連帶保證之法律關係請求被告戊○○、丁○○、庚○○、甲○○、丙○○連帶給付二萬二千六百一十元，及自民國九十一年六月一
      日起至清償日止，按年息百分之十五計算之利息，暨自民國九十一年六月一日
      起至清償日止，按上開利率百分之二十計算之違約金，為有理由，應予准許。
（五）訴訟費用之負擔：本件訴訟費用應由被告連帶負擔，茲確定如主文第二項所示
      ，並計算詳如附表。
（六）本件為被告敗訴之小額訴訟判決，爰依民事訴訟法第四百三十六條之二十之規
      定，依職權宣告假執行。
四、據上論結，本件原告之訴為有理由，依民事訴訟法第四百三十六條之二十三、第
    四百三十六條第二項、第三百八十五條第一項前段、第七十八條、第四百三十六
    條之二十，判決如主文。
中      華      民      國    九十二    年      四      月      八      日
                                  臺灣苗栗地方法院苗栗簡易庭
~B法      官  陳慧萍
右為正本係照原本作成。
如對本判決上訴，須於判決送達後廿日內向本院提出上訴狀。
~B法院書記官  張文玲
中      華      民      國    九十二    年      四      月      八      日
~F0
~T40
┌──────────────────────────────────────────────┐
│附    表：                                                                                  │
├───┬──────────────┬──────────────┬────────────┤
│ 編號 │    項               目     │    金        額（新台幣）  │  備               註   │
├───┼──────────────┼──────────────┼────────────┤
│  一  │裁判費                      │壹佰肆拾玖元                │                        │
├───┼──────────────┼──────────────┼────────────┤
│  二  │送達郵費                    │捌佰陸拾柒元                │含本件判決之送達郵費，剩│
│      │                            │                            │餘郵票另行退還。        │
├───┴──────────────┼──────────────┼────────────┤
│  合                            計  │壹仟零壹拾陸元              │                        │
└──────────────────┴──────────────┴────────────┘


司法院資訊處製作；財團法人民間司法改革基金會備份。
